臺灣苗栗地方法院刑事判決　　　　　　　100年度訴字第465號
公　訴　人　臺灣苗栗地方法院檢察署檢察官
被　　　告　林東榮
上列被告因違反毒品危害防制條例案件，經檢察官提起公訴（10
0 年度毒偵字第617 號），本院依法行簡式審判程序審理，判決
如下：
    主  文
林東榮施用第一級毒品，累犯，處有期徒刑壹年。
    事  實
一、林東榮前於民國87年間，因施用毒品案件，經法院裁定送觀
    察勒戒，迨87年6 月26日無繼續施用傾向出所，並由臺灣苗
    栗地方法院檢察署檢察官以87年度偵字第2237、2574號為不
    起訴處分確定。又於90年間，因施用毒品等案件，經檢察官
    聲請強制戒治併提起公訴，戒治部分，在91年4 月4 日停止
    其處分，罪刑部分，由本院以90年度訴字第311 號判處應執
    行有期徒刑9 月確定，至93年7 月2 日執行完畢。再於93年
    間，因施用毒品等案件，經本院以93年度訴字第229 號判處
    應執行有期徒刑1 年6 月確定，至95年7 月7 日執行完畢。
    詎其明知海洛因業已公告列為毒品危害防制條例之第一級毒
    品，不得持有、施用，竟基於施用第一級毒品之犯意，於10
    0 年4 月9 日至11日間之某時，在苗栗縣苑裡鎮○○路15之
    1 號2 樓住處，以將海洛因摻水置入針筒後注射血管之方式
    ，施用第一級毒品海洛因1 次。嗣100 年4 月12日，警方因
    另案搜索查獲林東榮，後徵其同意採尿送驗，結果呈現可待
    因、嗎啡陽性反應，始悉前情（供施用毒品之物查扣無著）
    。
二、案經苗栗縣政府警察局通霄分局報告臺灣苗栗地方法院檢察
    署檢察官偵查起訴。
    理  由
一、本件係依刑事訴訟法第273 條之1 第1 項行簡式審判程序，
    其證據調查依同法第273 條之2 所定原不受審判外陳述排除
    之限制；又被告對於卷內各項證據亦不爭執證據能力，復無
    事證顯示有何違法取得或類此瑕疵之情，故卷內所列各項證
    據，自均有證據能力，合先敘明。
二、上揭犯罪事實，業經被告坦承不諱（見偵卷第37頁、本院卷
    第50頁反面），核與前開採尿檢出之毒品反應相符，有該尿
    液檢驗報告、送驗檢體代號和姓名資料等件為憑（見偵卷第
    27-28 頁），另外尚有刑事案件報告書、搜索票、搜索扣押
    筆錄所示員警查獲情形在卷供參（見偵卷第13、23-25 頁）
    。是被告雖因記憶之故，無從精確自白施用毒品細節（見本
    院卷第50頁反面），然其於採尿送驗前確有該施用毒品行為
    ，既有上舉證據互核勾稽，自堪認屬實。從而本件事證已明
    ，被告犯行洵足認定，應依法論科。
三、本件被告已非「初犯」或「5 年後再犯」之施用毒品情形，
    業經事實欄載明綦詳，並有前案紀錄表存卷可考，自應依毒
    品危害防制條例第23條第2 項逕行追訴（最高法院97年度第
    5 次刑事庭會議決議參照）。按海洛因係毒品危害防制條例
    第2 條第2 項第1 款所定第一級毒品。核被告所為，係犯毒
    品危害防制條例第10條第1 項之施用第一級毒品罪。被告持
    有毒品之低度行為應被施用之高度行為所吸收，不另論罪。
    被告曾受如事實欄所載判刑執行等情，有上開前案資料足稽
    ，其於徒刑執行完畢後，5 年內故意再犯本件有期徒刑以上
    之罪，為累犯，應依刑法第47條第1 項加重刑度。
四、爰審酌被告早於81年間起，即有違反麻醉藥品管理條例、竊
    盜、施用毒品、槍砲彈藥刀械管制條例、公共危險等前科，
    素行欠佳，有上開前案資料可憑，但其多次歷經司法程序，
    卻仍犯下本案，顯見未收警惕之效，亦無心戒斷毒癮，實不
    宜寬貸；惟念在被告坦然面對刑責、自白罪行不諱等一切情
    狀，量處如主文所示之刑，以資懲儆。
據上論斷，應依刑事訴訟法第273 條之1 第1 項、第299 條第1
項前段，毒品危害防制條例第10條第1 項，刑法第11條前段、第
47條第1 項，判決如主文。
本案經檢察官葉竹鳳到庭執行職務
中    華    民    國    100   年   10     月    13    日
                    刑事第三庭    法  官  江振源
以上正本證明與原本無異
如不服本判決，應於判決送達後10日內向本院提出上訴書狀（應
附繕本），其未敘述上訴理由者，應於上訴期間屆滿後20日內補
提理由書狀於本院，上訴於臺灣高等法院臺中分院。
中    華    民    國    100   年   10     月    14    日
                                  書記官  楊慧萍
附錄本判決論罪科刑法條：
毒品危害防制條例第10條
施用第一級毒品者，處六月以上五年以下有期徒刑。
施用第二級毒品者，處三年以下有期徒刑。